# BMC_Splash

O intuito desse projeto é automatizar o processo de criação dos gráficos do BMC Splash por meio do Pyhton.

# Tutorial de como baixar o Github

Baixando e instalando o [GitHub Desktop](https://desktop.github.com/)
Você pode instalar o GitHub Desktop nas versões Windows 10 de 64 bits ou versão posterior.

Aviso: você precisa ter um sistema operacional de 64 bits para executar o GitHub Desktop.

Acesse a página de download do GitHub Desktop.
Clique em Baixar para Windows.
Na pasta Downloads do computador, clique duas vezes no arquivo de instalação do GitHub Desktop .
GitHub Desktop será lançado após a instalação ser concluída.

# VSCODE

Dentro do VSCode, você navegará até o terminal e buscará pelo diretório (pasta) que vai colocar o projeto: 

1 - Navegue até o diretório onde deseja clonar o repositório:
Use o comando cd para navegar até o diretório desejado. Por exemplo:
```{r}
cd caminho/do/seu/diretorio
```

2 - Clone o repositório: Use o comando git clone seguido do URL do repositório. O URL pode ser obtido no site do host do Git. No caso:
```{r}
git clone https://github.com/odonito/BMC_Splash.git
```

3 - Entre no diretório do projeto:
Vá para o diretório do projeto recém-clonado usando o comando cd:
```{r}
cd BMC_Splash
```
# Bibliotecas

Você precisará acessar o terminal do vscode para baixar a biblioteca pill através do seguinte código
```{r}
pip install PIL
```
